【裁判字號】    90,易,1407
【裁判日期】    900521
【裁判案由】    毒品危害防制條例
【裁判全文】
臺灣臺中地方法院刑事判決                          九十年度易字第一四七號
    公  訴  人  臺灣台中地方法院檢察署檢察官
    被      告  甲○○
右列被告因毒品危害防制條例案件，經檢察官提起公訴（九十年度毒偵字第一五七一
、一八九０號），本院判決如左：
    主  文
甲○○連續施用第二級毒品，累犯，處有期徒刑陸月，如易科罰金，以參佰元折算壹
日。扣案之安非他命壹包（毛重零點貳公克）沒收銷燬之。
    事  實
一、甲○○前有多次違反麻醉藥品管理條例前科紀錄，其於民國八十七年間因違反麻
    醉藥品管理條例案件，經本院判處有期徒刑七月確定，於八十九年二月二十八日
    執行完畢，復因施用毒品案件，經強制戒治後交付保護管束期滿，由台灣台中地
    方法院檢察署檢察官於八十九年三月九日以八十九年度戒毒偵字第一四九號為不
    起訴處分確定。詎甲○○再基於概括之犯意，自八十九年十二月間起至九十年四
    月三日止，在台中縣潭子鄉○○村○○路○段二九七巷四二號五樓住處，將第二
    級毒品安非他命置於玻璃管內，其下以火點燃吸食之方式，連續施用第二級毒品
    安非他命多次。嗣為警先後於九十年二月七日下午三時四十分許及九十年四月三
    日下午六時許，分別在台中市○○區○○路一０六巷四弄三十二之三號四樓朋友
    住處及台中縣潭子鄉○○村○○路○段二九七巷四二號五樓甲○○住處查獲，並
    扣得第二級毒品安非他命一包（毛重０‧二公克）。甲○○經強制戒治後交付保
    護管束期滿而為不起訴處分後，於五年內再犯施用第二級毒品罪，由檢察官聲請
    本院裁定先令入戒治處所施以強制戒治。
二、案經台中市警察局及台中縣警察局分別移送臺灣臺中地方法院檢察署檢察官偵查
    起訴。
    理  由
一、右開事實，業據被告甲○○於本院審理時坦承不諱，且被告先後二次為警查獲後
    所採尿液，經送檢驗結果均呈甲基安非他命陽性反應，有台中市衛生局煙毒尿液
    檢驗成績書影本及台中縣衛生局檢驗尿水報告書各一份附卷足稽，並有安非他命
    一包（毛重０點二公克）扣案可資佐證。又被告前因施用毒品案件，經強制戒治
    後交付保護管束期滿，由台灣台中地方法院檢察署檢察官於八十九年三月九日以
    八十九年度戒毒偵字第一四九號為不起訴處分確定在案，有台灣台中地方法院檢
    察署刑案資料查註紀錄表及不起訴處分書各一份在案足憑。其於五年內再犯毒品
    危害防制條例第十條之罪，由檢察官聲請本院裁定先令入戒治處所施以強制戒治
    ，亦有本院九十年度毒聲字第一七五六號刑事裁定一份附卷可參。本件事證明確
    ，被告之犯行堪予認定。
二、核被告所為，係犯毒品危害防制條例第十條第二項之施用第二級毒品罪。被告施
    用第二級毒品前後持有第二級毒品之低度行為，應為施用第二級毒品之高度行為
    所吸收，不另論罪。被告先後多次施用第二級毒品之行為，時間緊接，犯罪構成
    要件相同，顯係基於概括之犯意為之，為連續犯，應以一罪論，並依法加重其刑
    。公訴意旨另以：被告基於概括之犯意，自八十九年三月九日不起訴處分後某日
    起至同年十一月間止，在台中縣潭子鄉○○村○○路○段二九七巷四二號五樓，
    連續施用第二級毒品安非他命多次，因認被告涉有前開連續施用第二級毒品之犯
    行云云，惟查被告於本院審理時具體供明其於不起訴處分後，係自八十九年十二
    月間起始再施用安非他命之情，另被告於九十年二月七日及九十年四月三日經警
    查獲後之驗尿報告固均呈有甲基安非他命陽性反應，亦僅能證明被告於二次採尿
    前之四、五日內有施用安非他命之行為，而無法證明被告確有自八十九年三月九
    日不起訴處分後某日起至同年十一月間止有連續施用安非他命之事實，因此被告
    該部分犯嫌尚屬不足，因公訴人認該部分與前開被告施用第二級毒品論罪科刑部
    分，有連續犯之裁判上一罪關係，故就該部分不另為無罪之諭知。又查被告於八
    十七年間因違反麻醉藥品管理條例案件，經本院判處有期徒刑七月確定，於八十
    九年二月二十八日執行完畢，有台灣台中地方法院檢察署刑案資料查註紀錄表及
    台灣高等法院被告全國前案紀錄表附卷足憑，其受有期徒刑執行完畢後，於五年
    以內再犯本件有期徒刑以上之罪，為累犯，應依刑法第四十七條規定加重其刑。
    本件被告有二種刑之加重，應遞加之。爰審酌被告前有多次毒品前科紀錄，素行
    不佳，復因施用毒品經強制戒治及交付保護管束期滿，猶施用毒品不輟，情節非
    輕，惟念及施用毒品係戕害自己身心之行為，且被告犯後於本院審理時坦承不諱
    ，態度尚佳等一切情狀，量處如主文所示之刑，並諭知易科罰金之折算標準。再
    按連續數行為而犯同一之罪名者，以一罪論，刑法第五十六條定有明文，則當連
    續犯罪之際，遇刑法有變更時，其一部涉及舊法，一部涉及新法者，即應依最後
    行為時之法律處斷（最高法院二十九年度上字第三八六六號判例可參照）。查刑
    法第四十一條雖於九十年一月十日修正公布，同年月十二日生效，惟本件被告係
    自八十九年十二月間起至九十年四月三日止，連續施用第二級毒品安非他命多次
    ，其犯罪行為已連續至刑法第四十一條修正生效以後，依前開說明，本件自應適
    用最後行為時之法律即修正後刑法第四十一條第一項前段之規定予以易科罰金，
    併此敘明。扣案之安非他命一包（毛重０點二公克）係查獲之毒品，應依毒品危
    害防制條例第十八條第一項前段之規定，諭知沒收銷燬之。
據上論斷，應依刑事訴訟法第二百九十九條第一項前段，毒品危害防制條例第十條第
二項、第十八條第一項前段、第二十三條第二項前段，刑法第十一條前段、第五十六
條、第四十七條、第四十一條第一項前段（修正後），罰金罰鍰提高標準條例第二條
，判決如主文。
中      華      民      國    九十      年      五      月    二十一    日
                              臺灣臺中地方法院刑事第四庭
                                      法  官  張  靜  琪
右正本證明與原本無異。
如不服本判決，應於判決送達後十日內向本院提出上訴狀，上訴於臺灣高等法院臺中
分院( 須附繕本 )。
                                      書記官
中      華      民      國    九十      年       五     月    二十一    日
附錄本案論罪科刑法條全文
毒品危害防制條例
第十條第二項：施用第二級毒品者，處三年以下有期徒刑。


司法院資訊處製作；財團法人民間司法改革基金會備份。
